臺灣士林地方法院刑事判決　　　　　　 96年度易字第1150號
公　訴　人　臺灣士林地方法院檢察署檢察官
被　　　告　甲○○
上列被告因違反毒品危害防制條例案件，經檢察官提起公訴（96
年度毒偵字第983 號），被告於準備程序期日就被訴事實為有罪
之陳述，經本院裁定改以簡式審判程序進行審理後，判決如下：
    主  文
甲○○持有第二級毒品，累犯，處有期徒刑月，如易科罰金，
以新台幣壹仟元折算壹日。扣案之第二級毒品甲基安非他命壹包
（驗餘淨重零點壹捌伍公克）沒收銷燬，夾鍊空袋壹只沒收。
    事  實
一、甲○○前於民國93年間因施用毒品案件，經臺灣臺北地方法
    院以93年度毒聲字第748 號裁定送觀察勒戒後，因認無繼續
    施用毒品之傾向，由臺灣士林地方法院檢察署檢察官以93年
    度毒偵字第1808號處分不起訴確定；於95年間又因施用第2
    級毒品案件，經本院以95年度簡字第480 號判決處有期徒刑
    2 月，甫於96年1 月29日縮刑期滿執行完畢，翌日出監，詎
    其猶不知悔改，明知甲基安非他命係毒品危害防制條例第2
    條第2 項第2 款規定之第2 級毒品，依法不得持有，竟於96
    年5 月1 日下午1 時50分前之不詳時點，由不詳友人處取得
    第2 級毒品甲基安非他命（起訴書誤載為「安非他命」，應
    予更正）1 包（毛重0.2 公克，驗餘淨重0.185 公克）後，
    藏放在臺北縣汐止市○○街○ 段46號2 樓住處房間之沙發夾
    縫內而持有之。嗣於96年5 月1 日下午1 時50分許，為警持
    本院96年度聲搜字第547 號搜索票至其上開住處搜索，當場
    查獲並扣得上開第2 級毒品甲基安非他命1 包，經送臺灣檢
    驗科技股份有限公司以氣相層析質譜分析法鑑驗後，證實扣
    案之毒品確為第2 級毒品甲基安非他命，始偵悉上情。
二、案經臺北縣政府警察局汐止分局報告臺灣士林地方法院檢察
    署檢察官偵查起訴，嗣因甲○○於本院準備程序時就被訴事
    實為有罪之陳述，經本院裁定改以簡式審判程序進行審理。
    理  由
一、本件被告甲○○所犯非死刑、無期徒刑、最輕本刑為3 年以
    上有期徒刑之罪，或高等法院管轄第一審之案件，被告於本
    院準備程序進行中，就被訴事實為有罪之陳述，經告以簡式
    審判程序之旨，並聽取檢察官、被告之意見後，本院合議庭
    裁定由受命法官獨任進行簡式審判程序，是本件之證據調查
    ，依刑事訴訟法第273 條之2 規定，不受同法第159 條第1
    項、第161 條之2 、第161 條之3 、第163 條之1 及第164
    條至第170 條規定之限制，合先敘明。
二、上開事實除據被告甲○○於本院審理時坦承不諱外（參見本
    院96年8 月17日準備筆錄），並有下列證據可以佐證：
  (一)扣案疑似第2 級毒品甲基安非他命之晶體1 包（毛重0.2 公
    克，驗餘淨重0.185 公克），經送臺灣檢驗科技股份有限公
    司先以EIA 酵素免疫分析法進行初步檢驗，再以氣相層析質
    譜分析法確認鑑驗結果，證實確含「甲基安非他命」成分，
    係第2 級毒品甲基安非他命無訛，此有臺灣檢驗科技股份有
    限公司96年6 月4 日（CH/2007/50830） 濫用藥物檢驗報告
    1 紙（臺灣士林地方法院檢察署96年度毒偵字第983 號卷【
    下稱：第983 號卷】第51頁）在卷可稽。
  (二)扣案第2 級毒品甲基安非他命係警於96年5 月1 日被告上址
    住處現場沙發夾縫內查獲，迄為警查獲扣案止，均在被告持
    有中，有採證照片4 幀（第983 號卷第17頁至第18頁），以
    及臺北縣警察局汐止分局扣押物品目錄表1 紙及證物照片1
    幀（第983 號卷第16頁、第19頁）在卷可稽。
  (三)又被告為警查獲所採之尿液檢體送驗後，呈安非他命類陰性
    反應等情，有臺灣檢驗科技股份有限公司96年5 月21日出具
    之濫用藥物尿液檢驗報告在卷可參，與被告於本院審理時供
    稱：「（問：對於扣案之甲基安非他命1 包，有何意見？）
    ，那是朋友沒有用完給我，我就拿回家準備供自己施用。」
    等語相符；而按甲基安非他命經口服投與後約百分之70於24
    小時內自尿中排出，約百分之90於96小時內自尿中排出，由
    於甲基安非他命成分之檢出與其投與方式、投與量、個人體
    質、採尿時間與檢測儀器之精密度等諸多因素有關，因此僅
    憑尿液中呈安非他命陽性反應，並無法確實推算吸食時間距
    採集時間之長短，惟依上述資料推斷，最長可能不會超過4
    日（即96小時），業經行政院衛生署藥物食品檢驗局81年2
    月8 日（81）藥檢一字第001156號函示明確，是經採尿檢驗
    有甲基安非他命反應者，通常可認施用毒品者於採尿前4 日
    內有施用甲基安非他命，此亦係本院審理同類型案件職權上
    所悉之事項。而被告於96年5 月1 日為警查獲所採之尿液檢
    體經送驗後，卻呈陰性反應等情，有上開臺灣檢驗科技股份
    有限公司出具之濫用藥物尿液檢驗報告1 紙在卷可參。是被
    告僅單純持有第2 級毒品，而於檢察官起訴書所指於96年5
    月1 日採尿往前回溯4 日內，並無施用第2級 毒品甲基安非
    他命之犯行，至堪認定。
  (四)至被告雖於警詢、偵訊時均供稱其施用最後1 次毒品的時間
    為96年4 月、96年4 月中旬（參見96年5 月1 日警詢筆錄、
    偵訊筆錄，第983 號卷第8 頁，第35頁），嗣於本院審理時
    又翻異前詞，改稱其施用毒品時間為96年5 月1 日被查獲當
    天施用（參見本院96年7 月13日第1 次準備程序筆錄）云云
    。惟按犯罪事實應依證據認定之，無證據不得認定犯罪事實
    ；被告或共犯之自白，不得作為有罪判決之唯一證據，仍應
    調查其他必要之證據，以察其是否與事實相符，刑事訴訟法
    第154 條第2 項、第156 條第2 項分別定有明文。經查被告
    上開尿液檢驗報告既屬陰性反應，被告之自白又不得為其施
    用第2 級毒品甲基安非他命之唯一佐證，況被告自白於96年
    5 月1 日為警查獲當日施用第2 級毒品甲基安非他命云云，
    更與卷附濫用藥物尿液檢驗報告不符，既與事實不符，更不
    能採為斷罪依據。
  (五)至被告於警局所製作之尿液檢體編號對照表上，曾有塗改被
    告姓名欄之痕跡，由電腦打印之「乙○○」改為手書之「甲
    ○○」，既滋疑義，當有查明之必要。經本院於96年8 月17
    日準備程序傳喚當日負責採集被告尿液檢送驗體之員警潘吉
    達到庭具結後證稱：「（問：後面【提示偵卷第49頁】的尿
    液檢體編號表檢體編號第13200 號的姓名原記載乙○○，後
    來為何更改為甲○○？）我有印象，因為我尿液對照表的文
    號有填，但姓名忘了改。」、「（問：為何偵卷第24頁的尿
    液檢體編號對照表裡面，檢體編號第13200 號的姓名就是乙
    ○○？）一開始偵卷第24頁寫乙○○就是弄錯了，應該是甲
    ○○才對，文號沒有錯，是後來我發現對照表的名字錯誤，
    我就改正過來，蓋上我的職章，因為案子已經移送，資料在
    地檢署，所以我沒有辦法改，是鑑定報告回來之後，我才改
    ，但我可以跟鈞院確定第13200 號的尿液檢體一定是甲○○
    的沒錯，乙○○應該是我的範例，所以才沒有改到」等語明
    確。細繹證人上開證述及偵卷（即第983 號卷）第49頁內之
    臺北縣政府警察局汐止分局96年5 月1 日移送毒品危害防制
    條例人犯尿液檢體編號表內容，其上「被告姓名」欄內更正
    「乙○○」為「甲○○」部分，蓋有證人潘吉達之職章，則
    證人上開所證，並非無憑。再經調閱「乙○○」之臺灣高等
    法院被告前案紀錄表，查得其最近一次施用毒品案件，並據
    以調閱本院96年度訴緝30號乙○○違反藥事法之全案卷宗後
    （起訴案號：臺灣士林地方法院檢察署95年度偵字第1604號
    ），確認該案乙○○之尿液檢體編號對照表上之文號，確與
    本案被告甲○○兩者之尿液檢體編號對照表上之文號不同，
    是堪認證人潘吉達上開所證扣案送驗之被告尿液檢體並未混
    淆，僅係一時誤登後，逕予更正等情，應堪採信。
  (四)綜上，本案被告持有第2 級毒品甲基安非他命之犯行事證明
    確，應依法論科。
三、按甲基安非他命，依其成癮性、濫用性及對社會危害性程度
    ，業經毒品危害防制條例第2 條第2 項第2 款列為第2 級毒
    品，依法不得持有。核被告所為，係犯毒品危害防制條例第
    11條第2 項之持有第2 級毒品罪。公訴人認被告甲○○係犯
    毒品危害防制條例第10條第2 項之施用第2 級毒品罪嫌，尚
    有未洽，已同前述，惟因社會基礎事實同一，復經本院再為
    告知被告變更後之法條，以利其防禦，爰依刑事訴訟法第30
    0 條變更起訴法條而審理之。又被告有如事實欄所載之犯罪
    科刑執行情形，有臺灣高等法院被告前案紀錄表1 份在卷可
    按，其受有期徒刑執行完畢後5 年內，故意再犯本件有期徒
    刑之罪，為累犯，應依刑法第47條第1 項之規定加重其刑。
    爰審酌被告持有毒品之數量甚微，於犯罪後終已坦承犯行，
    顯有悔意，另衡酌其持有第2 級毒品僅預備供己施用，並未
    對他人法益有何危害，暨其他一切情狀，量處如主文所示之
    刑，並依刑法第41條第1 項前段之規定，併諭知易科罰金之
    折算標準。
四、至扣案之第2 級毒品甲基安非他命1 包（毛重0.2 公克，驗
    餘淨重0.185 公克），經臺灣檢驗科技股份有限公司以EIA
    酵素免疫分析法進行初步檢驗，及以氣相層析質譜分析法確
    認鑑驗結果，證實確含甲基安非他命成分，係第2 級毒品甲
    基安非他命無訛，俱如前述，既屬違禁物，爰依毒品危害防
    制條例第18條第1 項前段宣告沒收銷燬。至取樣化驗之甲基
    安非他命（0.015 公克）既已驗畢用罄不復存在，自無從諭
    知沒收銷燬，附此敘明。又供盛裝扣案甲基安非他命之夾鏈
    袋一個，物理上並非不可與其內第2 級毒品甲基安非他命析
    離，核其功用係用於包裹其內第2 級毒品甲基安非他命，以
    防止其裸露、潮濕，便於攜帶施用，係被告所有供其犯本案
    持有第2 級毒品罪所用之物，已據其供明在卷，應依刑法第
    38條第1 項第2 款規定宣告沒收。
據上論斷，應依刑事訴訟法第273 條之1 第1 項、第299 條第1
項前段、第300 條，毒品危害防制條例第11條第2 項、第18條第
1 項前段、刑法第11條、第47條第1 項、第41條第1 項、第38條
第1條第2款，判決如主文。
本案經檢察官洪三到庭執行職務。
中　　華　　民　　國　　96　　年　　8 　　月　　31　　日
　　　　　　　　　刑事第六庭法　官　許辰舟
以上正本證明與原本無異。
如不服本判決應於判決送達後10日內向本院提出上訴狀。
                            書記官  洪忠改
中　　華　　民　　國　　96　　年　　8 　　月　　31　　日
